【裁判字號】    94,簡上,726
【裁判日期】    950111
【裁判案由】    竊盜
【裁判全文】
臺灣高雄地方法院刑事判決             94年度簡上字第726號
上  訴  人  臺灣高雄地方法院檢察署檢察官
被      告  丙○○
選任辯護人  吳文豐律師
上列上訴人因竊盜案件，不服本院高雄簡易庭94年度簡字第4454
號中華民國94年7 月29日第一審判決（聲請簡易判決處刑書案號
：臺灣高雄地方法院檢察署94年度偵字第12206 號），提起上訴
，本院判決如下：
    主  文
原判決撤銷。
丙○○竊盜，處拘役貳拾日，如易科罰金，以參佰元折算壹日。
    事  實
一、丙○○意圖為自己不法之所有，於民國94年5 月14日15時36
    分，在甲○○設於高雄市○○區○○街86號之餐飲店內，徒
    手竊取甲○○所有之冷凍櫃玻璃門2 塊及壓克力標價牌10塊
    ，得手後離去。嗣經甲○○調閱現場監視錄影帶，發覺係丙
    ○○所為，乃報警處理。
二、案經甲○○訴由高雄市政府警察局三民第一分局報告臺灣高
    雄地方法院檢察署檢察官偵查後，聲請以簡易判決處刑。
    理  由
壹、證據能力方面：
    按被告以外之人（包括證人、鑑定人、告訴人、被害人及共
    同被告等）於審判外之陳述雖不符刑事訴訟法第159 條之1
    至之4 等4 條之規定，而經當事人於審判程序同意作為證據
    ，法院審酌該言詞陳述或書面陳述作成時之情況，認為適當
    者，亦得為證據，刑事訴訟法第159 條之5 定有明文。立法
    意旨在於傳聞證據未經當事人之反對詰問予以核實，原則上
    先予排除。惟若當事人已放棄反對詰問權，於審判程序中表
    明同意該等傳聞證據可作為證據，基於尊重當事人對傳聞證
    據之處分權，及證據資料愈豐富，愈有助於真實發見之理念
    ，且強化言詞辯論主義，使訴訟程序得以順暢進行，上開傳
    聞證據亦均具有證據能力。查證人即告訴人甲○○曾於警詢
    中為陳述，其性質雖屬傳聞證據，雖無符合同法第159 條之
    1 至之4 等前4 條之情形，惟其所為之上開警詢筆錄內容，
    業經被告、檢察官於審判程序同意作為證據，本院審酌上開
    筆錄作成時，並無不當取供之情形，且距離案發時間較近，
    記憶較為清晰，認為以之作為本案之證據亦屬適當，是其於
    警詢中之證言自具有證據能力，先予敘明。
貳、實體方面：
一、上揭事實，業據被告丙○○坦承不諱，核與告訴人甲○○證
    述遭竊之情節相符，並有告訴人店內監視錄影畫面翻拍照片
    2 張在卷可憑，足見被告自白，核與事實相符。從而，本案
    事證明確，被告犯行，堪予認定。
二、核被告所為，係犯刑法第320 條第1 項之竊盜罪。原審以被
    告犯罪事證明確，予以論罪科刑，固非無見，惟告訴人主張
    其並未毆打被告，指摘原審判決認被告係「因常遭被害人甲
    ○○毆打，即擅自竊取他人物品，藉以報復」一節與事實不
    符，檢察官乃依告訴人請求意旨提起上訴。按犯罪動機係法
    院科刑時應審酌之事項，刑法第57條第1 款定有明文，而認
    定犯罪之原因、動機，其證明之方法，除經法律明定為構成
    犯罪事實之要素者，其證據應為嚴格之證明外，如非構成犯
    罪事實之要素者，固以經自由之證明為己足，但仍應將此經
    自由證明所得之證據及其認定之理由，依法予予載明，始足
    為論罪科刑之準據（最高法院91年度台上字第980 號判決意
    旨參照）。又屬量刑事項之犯罪動機如無關犯罪構成要件時
    ，僅須以自由證明即可，惟其證明之方法亦須與待證事項有
    合理關聯，並使法院達到「大概如此」之心證，方達自由證
    明之心證程度，先予敘明。查本件原審判決事實部分引用檢
    察官聲請簡易判決處刑書犯罪事實欄一第1 行「丙○○因經
    常受甲○○毆打」及量刑欄認被告涉犯本件竊盜犯行之動機
    係「因常遭被害人甲○○毆打」，以為其認事用法之依據，
    然遍觀全卷並無證據足認被告確遭告訴人毆打；而被告雖就
    其遭告訴人毆打乙節提出告訴，惟業經臺灣高雄地方法院檢
    察署檢察官偵查後，以甲○○所涉傷害犯行罪嫌不足為不起
    訴處分確定，此經本院依職權調閱臺灣高雄地方法院檢察署
    檢察官94年度核退偵字第631 號卷宗核閱屬實，並有該不起
    訴處分書乙份附卷可憑；又本院依職權調閱上開卷宗內所附
    被告之驗傷診斷證明書乙紙，亦僅能證明被告確有受傷之事
    實，並不能證明被告所受傷害係由告訴人所致，且此部分亦
    為告訴人鄭重否認，則揆諸前揭判決意旨及說明，關於被告
    所犯本件竊盜犯行之動機是否確基於不滿遭告訴人毆打乙節
    ，依現存事證尚不能使本院達到大概如此之心證。從而，原
    審判決疏未詳究上情，即認被告本件竊盜犯行之動機係遭告
    訴人毆打，容有未洽，上訴人執此為由上訴，為有理由，自
    應由本院就原判決予以撤銷改判。惟審酌被告於本院審理時
    一再表示願意如數賠償被告損失，然因告訴人不願接受而終
    致無法達成和解，仍可見被告悔意，且念及被告犯後始終坦
    承犯行，犯後態度良好，並斟酌被告擅自竊取他人物品，行
    為誠屬可議以及告訴人所受損害等一切情狀，認原審判決量
    處之刑尚稱妥適，是本院仍就被告本件竊盜犯行量處如主文
    所示之刑，並諭知易科罰金之折算標準，以資懲儆。
據上論斷，應依刑事訴訟法第455 條之1 第1 項、第3 項、第
369 條第1 項前段、299 條第1 項前段、刑法第320 條第1 項、
第41條第1 項前段，罰金罰鍰提高標準條例第1 條前段、第2 條
，判決如主文。
本案經檢察官乙○○到庭執行職務。
中    華    民    國    95    年    1     月    11    日
                  刑事第十二庭  審判長法  官  施柏宏
                                      法  官  洪能超
                                      法  官  林書慧
不得上訴。
中    華    民    國    95    年    1     月    13    日
                                      書記官  鍾錦祥
附錄本件論罪科刑法條：
中華民國刑法第320 條第1 項（普通竊盜罪）
意圖為自己或第三人不法之所有，而竊取他人之動產者，為竊盜
罪，處5 年以下有期徒刑、拘役或500 元以下罰金。


司法院資訊處製作；財團法人民間司法改革基金會備份。
